【裁判字號】    94,易,1751
【裁判日期】    950731
【裁判案由】    動產擔保交易法
【裁判全文】
臺灣板橋地方法院刑事判決              94年度易字第1751號
公  訴  人  臺灣板橋地方法院檢察署檢察官
被      告  甲○○
選任辯護人  陳瑞和律師
上列被告因違反動產擔保交易法案件，經檢察官提起公訴（94年
度偵緝字第1925號），被告於準備程序進行中先就被訴事實為有
罪之陳述，經告知簡式審判程序之旨，並聽取當事人之意見後，
本院合議庭裁定由受命法官獨任進行簡式審判程序，茲判決如下
：
    主  文
甲○○動產擔保交易之債務人，意圖不法之利益，將標的物移轉
，致生損害於債權人，處拘役拾日，如易科罰金，以佰元折
算壹日。
    事  實
一、緣甲○○於民國（下同）91年1 月2 日，以動產擔保交易法
    之附條件買賣方式，向瑞吉發車業有限公司（以下簡稱瑞吉
    發公司）購買車牌號碼GKW-325 號之機車1 輛，為動產擔保
    交易之債務人，雙方約定總價金新臺幣（下同）41,000元，
    已付頭款2,000 元，餘款分12期給付，每月1 期，自91年2
    月15日起，每月15日付款，每期付款3,250 元，標的物存放
    地點為臺北縣金山鄉○○路368 號2 樓，在價金未付清之前
    ，標的物所有權仍屬於出賣人所有，買受人僅得依約占有使
    用，不得任意遷移或為其他處分，詎甲○○在取得上開機車
    之後，僅繳付1 期之分期價金（尚積欠35,750元），即拒不
    付款，避匿不知去向，並意圖不法之利益，將該機車遷移，
    且於92年1 月10日，將該機車移讓予他人，致債權人瑞吉發
    公司追索無著而受有損害。
二、案經瑞吉發公司訴請臺灣板橋地方法院檢察署檢察官偵查起
    訴，再經本院合議庭裁定進行簡式審判程序審理。
    理  由
一、按本件被告甲○○所犯為死刑、無期徒刑、最輕本刑為3 年
    以上有期徒刑以外之罪，其於準備程序進行中先就被訴事實
    為有罪之陳述，經告知簡式審判程序之旨，並聽取公訴人、
    被告之意見後，本院合議庭認宜由受命法官獨任進行簡式審
    判程序，爰依刑事訴訟法第273 條之1 第1 項規定，裁定進
    行簡式審判程序，合先敘明。
二、上揭犯罪事實，業據被告甲○○於本院準備程序中及審理時
    坦承不諱，核與告訴人瑞吉發公司具狀指訴之情節，暨告訴
    代理人乙○○於偵查中陳述之情節，悉屬相符，並有臺北縣
    政府營利事業登記證、經濟部公司執照、被告國民身分證正
    反面、分期付款購買契約書、公路監理加值服務網查詢結果
    表、存證信函（含信封及回執）、車號查詢重型機車車籍資
    料等影本各1 份附卷可稽，堪信被告自白確與事實相符。綜
    上所述，本案事證已臻明確，被告犯行洵堪認定。
三、查本件被告甲○○行為後，刑法業於94年2 月2 日修正公布
    ，並自95年7 月1 日起生效施行，其第2 條第1 項規定行為
    後法律有變更者，適用行為時之法律，但行為後之法律有利
    於行為人者，適用最有利於行為人之法律，是針對刑法修正
    變更之部分，自應就有利或不利於被告之一切相關情形，綜
    理全部結果而為比較，以定其應適用之法律，且一經定其應
    適用之法律後，即須整體適用之，除法有明文外，不任意得
    割裂適用；次本院綜理被告甲○○所涉上揭犯行之一切相關
    情形，認倘適用行為時即修正前刑法之相關規定處斷，對其
    較為有利，是依刑法第2 條第1 項規定，自應適用修正前刑
    法規定處斷（本件涉及刑法修正之法律變更部分，乃第33條
    第5 款暨施行法第1 之1 條之罰金刑高低額、第11條前段之
    橋接條款、第41條之易科罰金折算標準等事項，而修正後刑
    法之罰金刑最低額亦較諸修正前刑法為高─最高額相同，且
    修正後刑法之易科罰金折算標準亦較諸修正前刑法為苛，另
    橋接條款等部分，則不生明顯之有利或不利之問題，據此，
    自堪認其應適用之法律為修正前刑法，且須整體適用修正前
    刑法）。核被告甲○○所為，係犯動產擔保交易法第38條之
    罪（動產擔保交易債務人意圖不法利益將標的物移轉致生損
    害於債權人），其將標的物遷移之低度行為，應為移轉之高
    度行為所吸收，不另論罪。爰審酌被告犯罪之動機、目的、
    手段、犯罪後態度等一切情狀，量處如主文所示之刑，並依
    修正前刑法第41條第1 項前段及修正前罰金罰鍰提高標準條
    例第2 條之規定，諭知易服勞役之折算標準（此部分須整體
    適用修正前刑法暨相關附屬法律之規定，詳如上揭說明），
    以資懲儆；至公訴蒞庭檢察官雖對被告具體求處有期徒刑2
    月之刑罰，惟本院衡酌本案被告犯罪情節，暨參酌其前案科
    刑情形及犯罪後態度等項，認倘對被告科處有期徒刑2 月之
    刑罰，稍嫌過重，爰仍妥適量處如主文所示之刑，附此敘明
    。
據上論斷，應依刑事訴訟法第273 條之1 第1 項、第299 條第1
項前段，動產擔保交易法第38條，刑法第11條前段、第2 條第1
項前段、（修正前）第33條第5 款、（修正前）第41條第1 項前
段，罰金罰鍰提高標準條例第1 條前段、（修正前）第2 條，判
決如主文。
本案經檢察官陳銘祥到庭執行職務。
中    華    民    國    95    年    7     月    31    日
                  刑事第六庭  法  官  王屏夏
以上正本證明與原本無異。
如不服本判決，應於判決送達後10日內向本院提出上訴狀。
                              書記官  楊璧華
中    華    民    國    95    年    7     月    31    日
附錄本案論罪科刑法條全文：
動產擔保交易法第38條：
動產擔保交易之債務人，意圖不法之利益，將標的物遷移、出賣
、出質、移轉、抵押或為其他處分，致生損害於債權人者，處3
年以下有期徒刑、拘役或科或併科6000元以下之罰金。


司法院資訊處製作；財團法人民間司法改革基金會備份。
